【裁判字號】    90,訴緝,10
【裁判日期】    900525
【裁判案由】    懲治盜匪條例
【裁判全文】
臺灣新竹地方法院刑事判決                            九十年度訴緝字第一號
    公  訴  人  臺灣新竹地方法院檢察署檢察官
    被      告  丙○○
    指定辯護人  本院公設辯護人林銘宏
右列被告因懲治盜匪條例等案件，經檢察官提起公訴（八十五年度偵字第二三三五號
）及移
決如左：
    主  文
丙○○連續意圖為自己不法之所有，以藥劑致使不能抗拒，而取他人之物，累犯，處
有期徒刑捌年陸月，褫奪公權肆年。
    事  實
一、丙○○曾於民國七十六年、七十七年間犯竊盜罪、違反懲治盜匪條例案件，經分
    別判處有期徒刑一年二月、五年，嗣因減刑而分別減為有期徒刑七月、三年七月
    於八十年五月二十二日執行完畢，仍不知悔改，復基於意圖為自己不法所有之概
    括犯意，而為下列行為：
（一）丙○○意圖為自己不法之所有，於八十五年二月十八日（農曆除夕夜）夜間十
      一時五十分許，在新竹市舊港一五六號住處前，搭乘丁○○所駕駛之車號ＪＷ
      －八三七六號營業小客車，告知丁○○欲至新竹市花祺飯店索討債務，於同日
      夜間十一時五十三分許，途經新竹市○○路○段六九二號號統一超商，丙○○
      下車入內購買飲料，取二瓶伯朗罐裝咖啡至微波爐內加熱，並向店員索取厚紙
      板（香煙紙盒板），於商店內角落取出不詳藥丸（具有安眠藥成份）以自備之
      不詳物品磨成粉末狀，拉開拉環倒入其中一瓶咖啡內，於翌日（即十九日）凌
      晨零時三分結帳離開。旋再進入丁○○上開營業小客車，於車上藉詞天氣寒冷
      等詞，假意請丁○○飲用摻有不詳藥劑之咖啡，丁○○難辭盛意，於將至花祺
      飯店前喝完咖啡，至花祺飯店對面空地停車後，丙○○即藉詞至飯店內索討債
      務，丁○○於車上等侯，旋即因藥力發作，致昏迷而不能抗拒，丙○○遂乘機
      至車上取走丁○○置放於褲子口袋內之現金新台幣（下同）二萬元，得手後花
      用殆盡。
（二）丙○○復意圖為自己不法之所有，於翌日（即十九日，農曆新年初一）夜間七
      時許，在桃園縣中壢市○○路與義民路口，攔下乙○○所駕駛之計程車，告知
      乙○○欲至新竹市，途中經過某便利商店，丙○○即以購買飲料之藉口下車購
      買藍山咖啡二瓶，並於其中一瓶咖啡內置放不明藥劑，上車後假意請乙○○飲
      用該瓶咖啡，乙○○不疑有他即將咖啡喝完，旋於同日夜間八時十分許，於駕
      駛至省道台一線新竹縣新豐鄉境內，即於行進間因藥性發作，致昏迷而所駕駛
      之計程車撞擊路面之護欄及路樹始停下，造成計程車損毀，丙○○即乘機強取
      乙○○身上之現金六百五十元，旋即逃逸，並將所得現金花用完畢。嗣經丁○○報警處理，經警於八十五年二月十九日夜間十時四十分許，在新竹市舊港里
      舊港橋附近，查獲丙○○，並於其身上起獲迷藥殘渣袋一包。
二、案經新竹市警察局第一分局移送臺灣新竹地方法院檢察官偵查起訴，及臺灣桃園
    地方法院檢察署檢察官移送併案審理。
    理  由
一、訊據被告丙○○固坦認有於上開時地搭乘丁○○之自小客車，並至上開便利店購
    買咖啡，惟否認有在咖啡內置放安眠藥物，亦否認有搭乘乙○○所駕駛之上開自
    小客車，辯稱：丁○○係伊鄰居，且皆係搭乘其車行之自小客車，不可能對熟識
    之人為此行為；又八十五年二月十九日伊至台北縣新莊，並無搭乘乙○○之計程
    車云云。惟查，被告所犯右揭犯行，除據被害人丁○○、乙○○於偵審中指述綦
    詳外，其中事實欄一（一）部分犯行，並據證人即便利商店店長甲○○於檢察官
    偵查中證稱：被告進入後取用咖啡二瓶，並向店員要紙板，店員交付香煙盒予被
    告，被告即走到旁邊櫃檯從身上取出白色藥丸，並用隨身攜帶之物壓藥，伊上前
    詢問，被告答稱是給小孩吃的藥，要將藥加入咖啡內，被告將藥加入後即結帳離
    去等語（偵二三三五號卷第二十七頁反面），上開證詞，經本院當庭播放於案發
    當時該商店所錄製之錄影帶，核與證人所述內容均相符合，被告亦坦認錄影帶內
    之人係伊，且有向店員索取厚紙板等語，被告既有在便利商店內將不明藥物置放
    於咖啡內，被害人丁○○於飲用後又至昏迷而遭強取財物，且遭強取財物時被告
    亦在場，顯見被告確有此犯行無疑。另被告有為上述事實欄一（二）部分犯行，
    除據被害人乙○○於警訊、本院訊問時指述明確外，且被告於警訊時即自承當日
    確有至桃園中壢市購買衣服等語（偵字第三四七○號卷第四頁），且被告係於八
    十五年二月十九日夜間十時四十分，在新竹市舊港里舊港橋附近遭警查獲，被害
    人係於同日夜間八時十分許在新竹縣新豐鄉境內遭人迷昏強取財物，其時間亦可
    吻合，且與被告所辯當天仍在台北縣新莊處不符；佐以，被告此次犯案手法又與
    事實欄一（一）之手法完全相同，二次犯行時間之密接性觀之，益證被告有為上
    開犯行，綜上所述，被告上開辯詞均係事後卸責之詞，洵無足採。此外，被告為
    警查獲時所持有之疑似迷藥殘渣一包，經送法務部調查局檢驗，認該檢驗品有微
    量之鎮靜劑ＴＲＩＡＺＯＬＡＭ成分，在不正常的劑量使用，會致人昏迷不省人
    事，亦有該局所出具之（８５）陸字第８５０８５１４３號檢驗通知書可憑，罪
    證明確，犯行均堪認定。
二、被告以藥劑使人不能抗拒而取財物，核其所為係犯懲治盜匪條例第五條第一項第
    一款之普通盜匪既遂罪，被告先後二次盜匪犯行，均時間緊接，方法相同，而觸
    犯構成要件相同之罪名，顯係基於概括犯意為之，應依連續犯規定論以盜匪既遂
    一罪，並依法除無期徒刑外加重其刑。查被告丙○○曾於七十六年、七十七年間
    犯竊盜罪、違反懲治盜匪條例案件，經分別判處有期徒刑一年二月、五年，嗣因
    減刑而分別減為有期徒刑七月、三年七月於八十年五月二十二日執行完畢，有卷
    附台灣高等法院被告全國前案紀錄表可按，其受有期徒刑之執行完畢，五年以內
    再犯本件有期徒刑以上之罪，為累犯，除盜匪罪無期徒刑部分不得加重外，有期
    徒刑部分依法遞加重其刑。公訴人雖僅就事實欄一（一）之盜匪犯行提起公訴，
    然檢察官就犯罪事實一部起訴者，其效力及於全部，本件被告所為事實欄一（二
    ）部分之犯罪事實，與前揭論罪科刑部分，有連續犯之關係，已如前述，本院自
    應就屬於裁判上一罪之此部分一併加以審判。爰審酌被告年富力強，竟不思上進
    ，好逸惡勞，迭以藥劑昏迷被害人之方式，強取他人財物，其盜匪犯行之次數為
    二次，嚴重危害他人生命、身體健康、財產安全及社會平和秩序，惡性匪淺，殊
    為可訾，且犯後仍飾詞狡辯，尚無悔意等一切情狀，量處如主文所示之刑，以資
    懲儆。另依被告犯罪之性質，認有褫奪公權之必要，均併宣告褫奪公權四年。又
    如上開盜匪所得之物，被告均已花費殆盡，業已費失，爰不另為發還被害人之諭
    知。
三、據上論斷，應依刑事訴訟法第二百九十九條第一項前段，懲治盜匪條例第五條第
    一項第一款、第八條，刑法第五十六條、第三十七條第二項、第四十七條，判決
    如主文。
本案經檢察官吳金棟到庭執行職務。
中      華      民      國    九十年      五      月    二十五    日
                                臺灣新竹地方法院刑事第一庭
                                    法  官  滕治平
右正本證明與原本無異。
如不服本判決，應於判決送達後十日內向本院提出上訴狀( 應附繕本 )，上訴於
臺灣高等法院。
                                    書記官  江靜玲
中      華      民      國    九十      年      五      月    二十八    日
附錄法條：
懲治盜匪條例第五條
 (普通盜匪罪)
有左列行為之一者，處無期徒刑或七年以上有期徒刑：
一  意圖為自己或第三人不法所有，以強暴、脅迫、藥劑、催眠術或他法
    ，致使不能抗拒而取他人之物或使其交付者。
二  發掘墳墓而盜取殮物者。
三  藏匿或包庇盜匪者。
前項第一款之未遂犯罰之。
預備犯第一項第一款之罪者，處一年以下有期徒刑。


司法院資訊處製作；財團法人民間司法改革基金會備份。
